【裁判字號】    89,易,262
【裁判日期】    890531
【裁判案由】    違反就業服務法
【裁判全文】
台灣彰化地方法院刑事判決                          八十九年度易字第二六二號
    公  訴  人  臺灣彰化地方法院檢察署檢察官
    被      告  丙○○
右列被告因違反就業服務法案件，經檢察官提起公訴（八十八年度偵字第一０四０三
號號），本院判決如左：
    主  文
丙○○違反僱主不得聘僱未經許可之外國人之規定，其聘僱人數為一人，科罰金新台
幣陸萬元，如易服勞役，以新台幣玖佰元即銀元參佰元折算壹日。
    事  實
一、丙○○原於彰化市磚嗂里竹仔腳庄四七號經營五金電鍍工廠，竟未經許可，自民
    國（下同）八十六年十二月二十七起至八十七年一月二十九日止（起訴書誤植為
    迄八十七年十一月三十日止），以日薪新臺幣（下同）八百元之代價，僱用以觀
    光名義申請入境中華民國但未經許可工作之伊朗籍男子ZIYADALI BAGHERI一人，
    在上址五金電鍍工廠內，從事電鍍加工工作；迄於八十八年七月三十一日上午六
    時三十分許，經警在彰化縣和美鎮○○路所查獲，因而查悉上情。
二、案經彰化縣警察局和美分局報請臺灣彰化地方法院檢察署檢察官偵查起訴。
    理  由
一、訊據被告丙○○矢口否認有何右揭犯行，辯稱：伊未曾在彰化市磚嗂里竹仔腳庄
    四七號經營五金電鍍工廠，亦未僱用上開伊朗籍男子云云。惟查：證人即非法工
    作之伊朗籍男子ZIYADALI BAGHER於警訊時供稱：伊自八十六年十二月二十七日
    起，約在丙○○工廠工作一個月等語；另證人即製作上開訊問筆錄之警員甲○○
    以亦到院證稱：伊有拿（丙○○）名片及工作日期記事冊一紙，透過翻譯員鄭小
    姐說明，該伊朗人說是自八十六年十二月二十七日做到八十七年一月二十九日等
    語，核與在現場從事翻譯之翻譯員乙○○於本院之證述相符，此外，復有ZIYADA
    LI  BAGHER所持有之「丙○○」名片及工作日期記事冊各一紙等物在卷可稽，是
    被告上開所辯，要係諉卸刑責之詞，洵無可取，本案事證已甚明確，被告犯行堪
    予認定。
二、按雇主不得聘僱未經許可之外國人，就業服務法第五十三條第一款定有明文。被
    告丙○○竟違反上開規定，聘僱未經許可之外國人一人，係犯同法第五十八條第
    第一項前段之罪。爰審酌被告之品行、素行、犯罪動機、目的、手段、所生危害
    及犯罪後態度等一切情狀，量處如主文所示之刑，並諭知易服勞役之折算標準，
    以示懲儆。
據上論斷，應依刑事訴訟法第二百九十九條第一項前段，就業服務法第五十三條第一
款、第五十八條第一項前段，刑法第十一條前段、第四十二條第二項，罰金罰鍰提高
標準條例第二條，現行法規所定貨幣單位折算新台幣條例第二條，判決如主文。
中      華      民      國    八十九    年      五      月    三十一    日
                                    臺灣彰化地方法院刑事第二庭
                                        法      官  康  弼  周
如不服本判決，應於送達後十日內，向本院提出上訴狀。(須附繕本)


司法院資訊處製作；財團法人民間司法改革基金會備份。
